Reynaldo Antonio Solís Silva

Managua, Nicaragua · linkedin.com/in/solisrey22 · +505 8869 4103 · solissilvareynaldo@gmail.com

Ingeniero de Sistemas con más de 4 años de experiencia como Desarrollador de Software, en donde cuento con habilidades para abordar desafíos y experiencia en actualización y desarrollo de soluciones tecnológicas de software con .NET y MS SQL Server en entornos de pruebas y producción. Lideré el desarrollo FrontEnd y BackEnd de varios proyectos como la migración a .NET 6 de la Web de Afiliados (WAFI) para Honduras, El Salvador y Guatemala, así como el desarrollo de nuevas funcionalidades en el proceso de desembolsos en el sistema MongePay y FlexiPagos para Grupo Monge S.A, cumpliendo de esta manera con los objetivos trazados en la estimación de requerimientos y desarrollo de proyectos.

EXPERIENCIA PROFESIONAL

Grupo Monge S.A

Managua, Nicaragua

Ingeniero de Desarrollo Abril 2022– Actualidad

• Analizar requerimientos y sugerencias con el equipo de negocio, elaborando estimaciones y diseños conceptuales, basándose en objetivos trazados para el desarrollo de proyectos.

- Participar activamente con el equipo de desarrollo en todas las fases del proceso vinculado al desarrollo, actualización y mantenimiento de diversos módulos de los sistemas de la empresa.
- Crear servicios RESTful con Web API, asegurando alta disponibilidad y rendimiento.
- Usar control de versiones con Git y plataformas de CI/CD como Azure DevOps.
- Realizar documentación para los sistemas, siguiendo las prácticas operativas de la empresa para el escalamiento y desarrollo de nuevas actualizaciones en los sistemas.

Universidad Nacional de Ingeniería UNI

Managua, Nicaragua

Docente Diseño Web Frontend

Mayo 2023–Julio 2023

- Actualizar contenido del curso de acuerdo a tecnologías necesarias para la creación de sitios web.
- Enseñar acerca de tecnologías bases para desarrollo FrontEnd como son HTML, CSS y JavaScript a alumnos para que puedan elaborar páginas web estáticas y dinámicas.

Grupo Monge S.A

Managua, Nicaragua

Pasante Desarrollador Web

Octubre 2021-Marzo 2022

- Crear módulos de mantenimientos para el sistema de Web Afiliados (WAFI)
- Diseñar APIS RESTful para el servicio de catálogos de WAFI.

EDUCACIÓN

UNIVERSIDAD NACIONAL DE INGENIERIA

Managua, Nicaragua

Ingeniería de Sistemas

Febrero 2020

HABILIDADES ADICIONALES

- Lenguaje de programación: C#, SQL, JavaScript.
- Conocimiento de base de datos: MS SQL Server, MySQL.
- Tecnologías y Frameworks: Git, Angular, ASP.NET Core, .NET Framework, Web API y Azure DevOps.
- Idiomas: Inglés B2.

Migración y separación de componentes WAFI Honduras, El Salvador y Guatemala Logros:

- Lideré un equipo de 5 desarrolladores en la migración de las plataformas WAFI HND, SLV y GTM a .NET 6, con enfoque en la separación de los servicios de la versión regional a instancias individuales por país, lo que permitió una mayor flexibilidad y escalabilidad, mejorando la mantenibilidad del sistema y facilitando futuras actualizaciones.
- Logré reducir el tiempo de carga y respuesta del inicio de sesión en la aplicación en un 20% mediante la mejora de consultas SQL y la implementación de técnicas de caching, mejorando la experiencia del usuario y la eficiencia general.

WAFI REG - Conexión con Servicio NetCore GenesysFT

Logros:

- Desarrollé tres servicios API RESTful utilizando .NET 6 para Nicaragua, Costa Rica y Guatemala, con el objetivo de consultar de manera eficiente los datos de clientes. Estos servicios fueron diseñados específicamente para permitir la consulta de información detallada de los clientes y facilitar la creación de solicitudes de crédito y gestiones dentro del sistema WAFI.
- Implementé la lógica necesaria para establecer una comunicación fluida y eficiente entre el sistema WAFI y los nuevos servicios de Genesys FastTrack a través de su API. Además, la implementación de los nuevos servicios eliminó la incidencia en un 100% que impedía consultar clientes durante la noche, garantizando que las consultas de clientes fueran accesibles en todo momento, mejorando así un acceso continuo y sin interrupciones a la información de los clientes desde WAFI.

Implementación de Tasa Interés Total Anual en Desembolsos para MongePay y FlexiPagos Logros:

- Desarrollé e implementé la funcionalidad de la Tasa de Interés Total Anual (TITA) en MongePay y FlexiPagos, asegurando el cumplimiento con las regulaciones locales de Costa Rica y mejorando la transparencia para los usuarios.
- Incorporé la visualización clara de la TITA en las interfaces de usuario de MongePay y FlexiPagos, lo que facilitó a los clientes entender las condiciones de los productos financieros.

WAFI Monge Emprendedor MCF

Logros:

- Se creó flujos de trabajo detallados para el proceso de solicitud y aprobación de préstamos de Microfinanzas para Nicaragua y Costa Rica en el sistema WAFI.
- Se diseñó e implementó Dashboards y formularios interactivos que permitió a los usuarios ingresar información personal y financiera de manera sencilla y guiada.